【裁判字號】    98,易,2627
【裁判日期】    981026
【裁判案由】    竊盜
【裁判全文】
臺灣臺北地方法院刑事判決              98年度易字第2627號
公  訴  人  臺灣臺北地方法院檢察署檢察官
被      告  甲○○
上列被告因竊盜案件，經檢察官提起公訴 （98年度偵字第15280號
），本院判決如下：
    主  文
甲○○攜帶兇器，毀越門扇，於夜間侵入住宅竊盜，累犯，處有
期徒刑柒月，扣案小刀壹把沒收。
    事  實
一、甲○○前曾於民國94年間因違反毒品危害防制條例案件，經
    臺灣板橋地方法院判處有期徒刑1年2月，嗣經甲○○提起上
    訴後，復於94年11月22日撤回上訴而告確定，並於96年2月
    28日因縮刑期滿執行完畢而出監。竟仍不知悔改，復意圖為
    自己不法之所有，於98年2月8日下午某時，攜帶客觀上足供
    兇器使用之類似瑞士刀之小刀1把，進入臺北市○○區○○
    路1段170號乙○○所開設並住居之彩券行，以上開小刀所附
    之螺絲子將彩券行側門固定門拴之螺絲鬆脫而毀壞該門扇，
    並候彩券行於同日21時許結束營業後之夜間，再使力推開該
    經其毀壞之側門，進入該乙○○所開設並住居之彩券行，趁
    乙○○不在場之際，竊取彩券行內之現金新臺幣（下同）
    16,000元、香煙15條（價值7,250元）、面額100元之彩券
    173張、面額200元之彩券59張及面額1,000元之彩券9張。嗣
    經乙○○發覺遭竊而報警，經警採集彩券行側門之指紋送請
    內政部警政署刑事警察局鑑驗，發現與甲○○之左手拇指、
    右手環指指紋相符，始循線查悉上情。
二、案經乙○○訴由臺北市政府警察局中正第二分局報請臺灣臺
    北地方法院檢察署檢察官偵查起訴。
    理  由
一、按被告以外之人於審判外之言詞或書面陳述，除法律有規定
    者外，不得作為證據，刑事訴訟法第159條第1項定有明文；
    復按被告以外之人於審判外之陳述，雖不符前4條之規定，
    而經當事人於審判程序同意作為證據，法院審酌該言詞陳述
    或書面陳述作成時之情況，認為適當者，亦得為證據；當事
    人、代理人或辯護人於法院調查證據時，知有第159條第1項
    不得為證據之情形，而未於言詞辯論終結前聲明異議者，視
    為有前項之同意；同法第159條之5規定甚明。本案據以認定
    被告甲○○犯罪事實之證據，部分屬於傳聞證據，惟因被告
    及公訴人於本院言詞辯論終結前，均未對於證據能力聲明異
    議，依刑事訴訟法第159條之5第1、2項規定，視為同意上開
    證據具備證據能力；本院審酌該等傳聞證據作成之情況，亦
    無違法或不當情事，因而認為適當，故該等傳聞證據均具備
    證據能力而得作為證據；至其餘資以認定本案犯罪事實之非
    供述證據（詳後述），亦查無違反法定程序取得之情形，依
    同法第158條之4反面規定，應具證據能力，合先敘明。
二、前揭犯罪事實，業據被告甲○○於偵查、本院審理時均坦承
    不諱，復據證人即告訴人乙○○於警詢、偵查及本院審理時
    指訴明確，並有臺北市政府警察局中正第二分局刑案現場勘
    查報告、勘查採證同意書、證物採驗紀錄表、現場概略圖、
    現場照片32幀等件附卷可稽，又現場採獲之指紋經送請內政
    部警政署刑事警察局鑑驗結果，確與甲○○之左手拇指、右
    手環指指紋相符，有內政部警政署刑事警察局98年3月4日刑
    紋字第0980021519號鑑驗書在卷可憑，足認被告任意性自白
    核與事實相符，堪以採信。綜上，本件事證明確，被告犯行
    堪以認定，應予依法論科。
三、按刑法第321條第1項第3款之攜帶兇器竊盜罪，其所謂兇器
    ，種類並無限制，凡客觀上足對人之生命、身體、安全構成
    威脅，具有危險性之兇器均屬之，且祇須行竊時攜帶此種具
    有危險性之兇器為已足，並不以攜帶之初有行兇之意圖為必
    要（最高法院79年度臺上字第5253號判例參照）。本件被告
    先於98年2月8日下午某時，攜帶客觀上足為兇器使用之類似
    瑞士刀之小刀1把，進入臺北市○○區○○路1段170號乙○
    ○所開設並住居之彩券行，以上開小刀所附之螺絲子將彩券
    行側門固定門拴之螺絲鬆脫而毀壞該門扇，並候彩券行於同
    日21時許結束營業後再推開該經其毀壞之側門，進入該乙○
    ○所開設並住居之彩券行行竊，係本於一竊盜犯意接續而為
    上開行為，故核其所為，係犯刑法第321條第1項第1款、第2
    款、第3款之攜帶兇器、毀越門扇於夜間侵入住宅竊盜罪。
    檢察官以被告所為，係犯刑法第321條第1項第1款、第2款、
    第3款之攜帶兇器，毀越門扇，於夜間侵入有人居住之建築
    物竊盜罪（起訴書原係記載觸犯刑法第321條第1項第1款之
    加重竊盜罪嫌，業據蒞庭檢察官於98年10月12日更正為如上
    起訴法條），惟按刑法第321條第1項第1款於夜間侵入住宅
    或有人居住之建築物而犯竊盜罪，其所謂建築物，係指住宅
    以外上有屋面、周有門壁，足蔽風雨，供人出入，且定著於
    土地之工作物而言，其附連圍繞之土地，不包括在內，最高
    法院著有50臺上字第532號判例意旨可資參照。經查，本件
    被告所侵入者係告訴人乙○○所開設位於臺北市○○區○○
    路1段170號1樓之彩券行，而據告訴人乙○○所陳，其與其
    看護及其兒子等平時亦會在該址居住，故該址應係告訴人乙
    ○○工作及日常生活起居居住之場所，核屬住宅，而非該款
    所謂之建築物，檢察官起訴法條所指容有誤會，併此敘明。
    被告前曾於94年間因違反毒品危害防制條例案件，經臺灣板
    橋地方法院判處有期徒刑1年2月，嗣於94年11月22日確定，
    並於96年2月28日因縮刑期滿執行完畢，有臺灣高等法院被
    告前案紀錄表在卷可佐，其受前開有期徒刑執行完畢後，5
    年內故意再犯本件有期徒刑以上之罪，為累犯，應依刑法第
    47條第1項規定加重其刑。爰審酌被告之犯罪手段係持小刀
    先行破壞告訴人住處門扇，再伺機潛入行竊，其所竊得之財
    物為現金16,000元、香煙15條（價值7,250元）、面額100元
    之彩券173張、面額200元之彩券59張及面額1,000元之彩券9
    張等物，其於犯罪後尚能坦承犯行，知所悔悟，並嘗試與告
    訴人和解等一切情狀，量處如主文所示之刑。被告提出扣案
    之類似瑞士刀之小刀1把，係被告所有供其犯罪所用之物，
    業據被告供承在卷，爰依刑法第38條第1項第2款規定，併予
    宣告沒收。
據上論斷，應依刑事訴訟法第284條之1、第299條第1項前段，刑
法第321條第1項第1款、第2款、第3款、第47條第1項、第38條第
1項第2款，判決如主文。
本案經檢察官文家倩到庭執行職務
中    華    民    國    98    年    10    月    26    日
                        刑事第十五庭  法  官  黃桂興
以上正本證明與原本無異。
如不服本判決應於收受送達後10日內向本院提出上訴書狀，並應
敘述具體理由；其未敘述上訴理由者，應於上訴期間屆滿後20日
內向本院補提理由書（均須按他造當事人之人數附繕本）「切勿
逕送上級法院」。
                                      書記官  陳品潔
中    華    民    國    98    年    10    月    26    日
附錄本案論罪科刑法條：
中華民國刑法第321條
（加重竊盜罪）
犯竊盜罪而有左列情形之一者，處6月以上、5年以下有期徒刑：
一、於夜間侵入住宅或有人居住之建築物、船艦或隱匿其內而犯
    之者。
二、毀越門扇、牆垣或其他安全設備而犯之者。
三、攜帶兇器而犯之者。
四、結夥三人以上而犯之者。
五、乘火災、水災或其他災害之際而犯之者。
六、在車站或埠頭而犯之者。
前項之未遂犯罰之。


司法院資訊處製作；財團法人民間司法改革基金會備份。
